【裁判字號】    91,交簡上,107
【裁判日期】    920430
【裁判案由】    公共危險
【裁判全文】
臺灣士林地方法院刑事判決                     九十一年度交簡上字第一七號
    上 訴 人即
    被      告  乙○○
右列上訴人即被告因公共危險案件，經本院於中華民國九十一年九月四日以九十一年
度交簡字第一六八九號判決（聲請簡易判決案號：臺灣士林地方法院檢察署九十一年
度偵字第六八七六號），上訴人不服上開判決提起上訴，本院管轄之第二審法院判決
如左：
    主  文
上訴駁回。
    事實及理由
一、本案經本院審理結果，認第一審以上訴人即被告乙○○犯刑法第一百八十五條之
    三之罪，判處拘役五十日，並諭知易科罰金之折算標準，其認事、用法及量刑均
    無不當，應予維持，並引用第一審判決書記載之事實、證據及理由（如附件）。
二、被告乙○○上訴意旨略以：伊固坦承於前開時、地飲酒起動駕駛ＤＲ─一五六五
    號自小客車於倒車時撞及停放在其車後方丙○○所有之ＢＩ─六六六七號自小客
    車前保險桿等情不諱，惟矢口否認有公共危險罪之犯行，辯稱：伊當時是倒車，
    車子雖已起動，還未開出來車子不是在道路上行駛，肇事後係警察叫伊將車子停
    妥云云，經查：
    （一）被告乙○○於偵查中自承：「（問：酒測值一．Ｏ三ＭＧ／Ｌ是否為你之
    呼氣？）應該是，當時我喝醉了，（問：是否已達不能安全駕駛之程度？）是」
    等語（偵卷第二七頁），證人即現場處理台北市政府警察局士林分局蘭雅派出所
    員警黃瑞亮證稱：民眾當天報案，渠到現場，被告有酒味，渠即請台北市政府警
    察局士林分局交通分隊員警到場處理，被告的車子已經有點斜度，要開出路邊停
    車格撞到後方之車輛等語（偵卷第二六頁反面），證人丙○○於本院證稱：伊正
    在現場，當時伊看到被告倒車，伊正要上車，伊看到被告開車撞上伊車子並要離
    去，伊看被告當時開車要離去，即拍被告車子，這時被告沒有下車，反而又倒車
    差一點撞上伊，伊當時就與被告起爭執，當時被告車上有三人，伊出來時看到被
    告正在倒車，派出所員警先到達現場，嗣後通知交通隊員警到達，對被告施以酒
    測等語（本院九十二年四月十六日筆錄），證人即台北市政府警察局士林分局交
    通分隊員警甲○○於本院證稱：「我到現場看時，他二人（指被告及丙○○）已
    到蘭雅派出所，我看完現場就到蘭雅派出所，當時被告在派出所時神智不是很清
    楚，我們第一次詢問被告是否願意作筆錄，被告答稱不願意，當時被告有喝酒且
    有酒醉，當時被告身旁尚有一位女子在場，所以我們就未作筆錄，之後事後隔幾
    天後被告有來派出所作筆錄及談話記錄」等語（本院九十二年二月十三日筆錄）
    ，證人黃瑞亮、甲○○、丙○○間就被告確有飲酒已至酒醉、及酒醉後駕駛汽車
    起動於倒車之際撞及後車之情節，彼此證述一致，自可採信。
    （二）刑法第一百八十五條之三之公共危險罪，其構成要件，屬於學說上所謂之
   「抽象危險犯」。立法者之目的，即在於對於法益做前置性保護，換言之，在人
    民生命、身體、財產尚未遭到現實之侵害，或危險狀態還未出現前，即以刑法處
    罰，用以更嚴密地保護各種生活利益。惟飲酒至何種程度，才會對交通參與者帶
    來威脅，達於不能安全駕駛，據國軍退除役官兵輔導委員會臺北榮民總醫院八十
    八年八月五日北總內字第二六八六八號函及附件指出：駕駛人呼氣酒精濃度達
    ○‧五ＭＧ／Ｌ時，反應較慢，感覺減低，將影響駕駛，有上開函件暨附件在卷
    可稽，足證呼氣結果達於○‧五ＭＧ／Ｌ以上之程度時，極可能發生交通事故，
    即是「不能安全駕駛」，被告經警查獲後所測得吐氣酒精濃度值為一．○三ＭＧ
    ／Ｌ，查獲、測試訊問過程中有語無倫次、含糊不清、呆滯木僵、多話、意識模
    糊，注意力無法集中等情，有呼氣酒精濃度測試表及測試觀察紀錄表各一份，附
    卷足參，足見其辯稱當時其飲酒後，並沒有醉，未達「不能安全駕駛」云云，委
    無足採。本件事證已臻明確，被告犯行堪以認定，從而原判決採擇證據、認定事
    實、適用法律均無不當，量刑亦甚妥適；被告上訴否認犯罪，指摘原判決不當，
    核非可採，其上訴為無理由，應予駁回。
三、依刑事訴訟法第四百五十五條之一第一項、第三項、第三百六十八條、第三百七
    十三條，判決如主文。
本案經檢察官呂文忠到庭執行職務。
中      華      民      國      九十二      年    四    月    三十      日
                                    臺灣士林地方法院刑事第一庭
                                        審判長法  官  林  清  吉
                                              法  官  張  國  棟
                                              法  官  蔡  明  宏
右正本證明與原本無異。
本判決不得上訴。
                                              書記官  陳  漢  朝
中      華      民      國      九十二      年    五    月      五      日


司法院資訊處製作；財團法人民間司法改革基金會備份。
